臺灣高雄地方法院刑事附帶民事訴訟判決
附民原告　　丁○○○
　　　　　　乙○○
　　　　　　丙○○
被　　　告　甲○○
上列被告因詐欺案件，經原告提起附帶民事訴訟，請求損害賠償
，本院判決如下：
    主  文
原告之訴均駁回。
    事  實
一、原告丁○○○主張：伊參加被告召集互助會，會期自81年11
    月2 日起至87年2 月16日止，每月2 日開標，共計86會，會
    款1 萬元，採內標制，迄至被告止會止，已支出1 會活會之
    會款421,000 元，另又參加被告所召集自82年9 月10日起至
    88年5 月10日止之互助會1 會，每月10日開標，共計60會，
    會款1 萬元，採內標制，迄至被告止會止，已支出活會會款
    317,100 元，共計738,100 元，爰依民法第256 條之規定，
    通知被告解除雙方合會契約，並請求被告返還會款。並聲明
    求為判決：被告應給付原告丁○○○新台幣（下同）738,10
    0 元。
二、原告乙○○主張：伊參加被告所召集自81年11月2 日起至87
    年2月16日止之互助會2 會，每月2日開標，共計86會，會款
    1 萬元，採內標制，迄至被告止會止，已支出活會會款833,
    000 元，另又參加被告所召集自83年6月5日起至87年10月5
    日止之互助會1 會，共計106 會，會款1 萬元，採內標制，
    迄至被告止會止，已支出活會會款507,000 元，共計1,340,
    000 元，爰依民法第256 條之規定，通知被告解除雙方合會
    契約，並請求被告返還會款。並聲明求為判決：被告應給付
    原告乙○○1,340,000 元。
三、原告丙○○主張：伊參加被告所召集自85年3月15日起至88
    年2月15日止之互助會1 會，每月1、15日開標，共計71會，
    會款1 萬元，採內標制，迄至被告止會止，已支出活會會款
    174,800 元，爰依民法第256 條之規定，通知被告解除雙方
    合會契約，並請求被告返還會款。並聲明求為判決：被告應
    給付原告丙○○174,800元。
四、被告未為任何聲明或陳述，亦未提出任何書狀。
    理  由
一、按刑事訴訟諭知無罪，免訴或不受理之判決者，對於附帶民
    事訴訟部份應以判決駁回原告之訴，刑事訴訟法第503條第
    1項前段定有明文。
二、本件被告就其於81年11月2 日、82年9 月10日、83年6 月5
    日、85年3 月15日所召集之互助會被訴詐欺一案，業經本院
    認定無罪，而判決不另為無罪之諭知在案，根據首揭說明，
    原告之訴，自均應予以駁回。
據上論斷，應依刑事訴訟法第503 條第1 項前段，判決如主文。
中　　華　　民　　國　　96　　年　　11　　月　　22　　日
                  刑事第十三庭審判長法  官  黃惠玲
                                    法  官  黃苙荌
                                    法　官  郭宜芳
以上正本證明與原本無異。
如不服本判決非對於刑事判決有上訴時不得上訴，並應於送達後
10日內向本院提出上訴狀。
中　　華　　民　　國　　96　　年　　11　　月　　23　　日
                                    書記官  何承育
